【裁判字號】    95,訴,1180
【裁判日期】    950630
【裁判案由】    毒品危害防制條例
【裁判全文】
臺灣板橋地方法院刑事判決              95年度訴字第1180號
公  訴  人  臺灣板橋地方法院檢察署檢察官
被      告  甲○○
上列被告因違反毒品危害防制條例案件，經檢察官提起公訴（九
十五年度毒偵字第一七三一號）及移送併辦（九十五年度毒偵字
第一八六一號），被告就被訴事實為有罪陳述，本院改行簡式審
判程序審理，判決如下：
    主  文
甲○○連續施用第一級毒品，累犯，處有期徒刑拾月。扣案海洛
因（驗餘淨重零點玖柒公克）、海洛因（驗餘淨重零點零伍公克
），均沒收銷燬之；包裝海洛因之空包裝袋貳個，均沒收之。
    事  實
一、甲○○前於民國八十七年七月間因施用毒品案件，經本院以
    八十七年度毒聲字第五六九號裁定送觀察勒戒後，認有繼續
    施用毒品之傾向，再經本院以八十七年度毒聲字第九七二號
    裁定令入戒治處所施以強制戒治一年，於強制戒治執行屆滿
    三月後，復經本院於八十七年十二月十八日以八十七年度毒
    聲字第三八二四號裁定停止戒治，所餘期間交付保護管束，
    交付保護管束期間於八十八年八月一日期滿未經撤銷，視為
    強制戒治期滿，並由臺灣板橋地方法院檢察署檢察官於八十
    八年十月二十八日以八十八年度戒毒偵字第一○九號為不起
    訴處分確定在案。又於九十一年十月間因施用毒品案件，經
    臺灣臺北地方法院以九十一年度毒聲字第二○八九號裁定，
    令入戒治處所施以強制戒治一年，至九十二年十二月十七日
    強制戒治期滿執行完畢，同案再經臺灣臺北地方法院以九十
    一年度簡字第三五五四號判決，判處有期徒刑六月確定，執
    行至九十三年六月十七日縮刑期滿執行完畢。詎猶不知悛悔
    ，復基於施用第一級毒品海洛因之概括犯意，於上揭強制戒
    治執行完畢釋放後五年內之九十四年十二月間起至九十五年
    二月十八日下午六時許止，約以每日施用二次之頻率（應扣
    除下揭為警查獲後至釋放時止之期間），連續在臺北縣三重
    市○○路○段一八四巷二十五弄二十五號四樓住處、三重市
    ○○路某處友人住處等地，施用海洛因多次，嗣分別於九十
    四年十二月一日下午五時三十分許在臺北縣三重市○○路○
    段二四六號前，於九十五年四月十九日下午七時許在臺北縣
    三重市○○○路一○○號前為警查獲，並分別扣得海洛因一
    包（毒品驗餘淨重○．九七公克）、海洛因一包（毒品驗餘
    淨重○．○五公克）。
二、案經臺北市政府警察局萬華分局移送臺灣板橋地方法院檢察
    署檢察官偵查起訴，本院改行簡式審判程序審理。
    理  由
一、訊據被告甲○○對於上揭施用海洛因之犯行坦承不諱。被告
    為警查獲時所採之尿液，分別以ＥＩＡ酵素免疫分析法初驗
    、ＧＣ／ＭＳ氣相層析質譜儀法確認複驗後均呈鴉片類之陽
    性反應，此有臺灣檢驗科技股份有限公司九十四年十二月十
    六日（見九十五年度毒偵字第一七三一號卷第五頁）、九十
    五年三月七日（見本院卷）濫用藥物尿液檢驗報告各一紙在
    卷足考。被告為警查獲時扣得之白色粉末二包，經鑑定結果
    為海洛因，驗餘淨重分別為○．九七公克、○．○五公克，
    並有卷附法務部調查局九十五年二月二十一日調科壹字第○
    六○○一一○八五號、九十五年三月三十一日調科壹字第○
    六○○一一五二七號鑑定通知書各一紙足資佐證。被告曾於
    八十七年七月間因施用毒品案件，經本院以八十七年度毒聲
    字第五六九號裁定送觀察勒戒後，認有繼續施用毒品之傾向
    ，再經本院以八十七年度毒聲字第九七二號裁定令入戒治處
    所施以強制戒治一年，於強制戒治執行屆滿三月後，復經本
    院於八十七年十二月十八日以八十七年度毒聲字第三八二四
    號裁定停止戒治，所餘期間交付保護管束，交付保護管束期
    間於八十八年八月一日期滿未經撤銷，視為強制戒治期滿，
    並由臺灣板橋地方法院檢察署檢察官於八十八年十月二十八
    日以八十八年度戒毒偵字第一○九號為不起訴處分確定在案
    。又於九十一年十月間因施用毒品案件，經臺灣臺北地方法
    院以九十一年度毒聲字第二○八九號裁定，令入戒治處所施
    以強制戒治一年，至九十二年十二月十七日強制戒治期滿執
    行完畢，被告本件施用毒品犯行，係在上揭強制戒治執行完
    畢釋放後，五年內再犯，合於毒品危害防制條例第二十三條
    第二項之起訴條件，有臺灣高等法院被告前案紀錄表、法務
    部在監在押資料表附卷可按。被告自白與事實相符，事證明
    確，犯行洵堪認定，應依法論科。
二、核被告所為，係犯毒品危害防制條例第十條第一項施用第一
    級毒品罪。其施用前後持有第一級毒品之行為為施用第一級
    毒品行為之當然手段，為施用之行為所吸收不另論罪。被告
    於上揭時間多次施用毒品犯行，時間緊接，觸犯構成要件相
    同之罪名，顯係基於概括犯意，為連續犯，應依刑法第五十
    六條之規定以一罪論，並加重其刑。起訴書所載被告施用海
    洛因之起始期間為九十四年八月間某日起，除與卷內檢驗資
    料不合外，又經被告否認，自有未合，惟經公訴檢察官於本
    院審理時予以更正，另起訴書雖未載明被告自九十四年十二
    月二日起至九十五年二月十八日下午六時許止期間之施用毒
    品犯行，惟此部分犯行與已經起訴本院認為有罪之犯罪事實
    有裁判上一罪之連續犯關係，為起訴效力所及，且經檢察官
    移送併案審理，本院自應併予審究。被告於九十一年十月間
    因施用毒品案件，經臺灣臺北地方法院以九十一年度毒聲字
    第二○八九號裁定，令入戒治處所施以強制戒治一年，至九
    十二年十二月十七日強制戒治期滿執行完畢，同案再經臺灣
    臺北地方法院以九十一年度簡字第三五五四號判決，判處有
    期徒刑六月確定，執行至九十三年六月十七日縮刑期滿執行
    完畢，此有卷附臺灣高等法院被告前案紀錄表一份可稽，於
    五年以內再犯本件最重本刑為有期徒刑以上之罪，為累犯，
    應依刑法第四十七條之規定加重其刑，並遞加重之。爰審酌
    被告屢次施用毒品而不思悔改，品行不端，意志力薄弱，其
    施用毒品經強制戒治後，仍無法斷絕施用毒品惡習，若非將
    其處以較長之刑期，與社會上毒品來源隔離，使其能深自反
    省，斷絕與毒品之接觸，不足以助其戒絕毒癮，並懲所犯及
    被告犯罪後對於施用毒品之犯行，已經坦承，態度良好等一
    切情狀，量處如主文所示之刑。末查，扣案被告所有供施用
    所餘之海洛因一包（毒品驗餘淨重○．九七公克）、海洛因
    一包（毒品驗餘淨重○．○五公克），均為查獲之毒品，應
    依毒品危害防制條例第十八條第一項前段之規定，沒收銷燬
    之；扣案包裝海洛因之空包裝袋二個，均係被告所有供施用
    毒品所用之物，業據被告供明在卷，應依刑法第三十八條第
    一項第二款之規定沒收。
據上論斷，應依刑事訴訟法第二百七十三條之一第一項、第二百
九十九條第一項前段，毒品危害防制條例第十條第一項、第十八
條第一項前段，刑法第十一條前段、第五十六條、第四十七條、
第三十八條第一項第二款，判決如主文。
本案經檢察官朱立豪到庭執行職務
中    華    民    國    95    年    6     月    30    日
                  臺灣板橋地方法院刑事第十七庭
                              法  官  王綽光
以上正本證明與原本無異
如不服本判決應於送達後10日內向本院提出上訴狀
                              書記官  許清秋
中    華    民    國    95    年    6     月    30  日
附錄論罪科刑法條全文：
毒品危害防制條例第十條
施用第一級毒品者，處六月以上五年以下有期徒刑。
施用第二級毒品者，處三年以下有期徒刑。


司法院資訊處製作；財團法人民間司法改革基金會備份。
